臺灣臺中地方法院刑事判決　　　　　　　　　　　　九十一年度訴字第一七二四號
　　公　訴　人　臺灣臺中地方法院檢察署檢察官
　　被　　　告　甲○○
右列被告因毒品危害防制條例案件，經檢察官提起公訴（九十一年度毒偵字第六０六
號），本院判決如左：
    主  文
甲○○連續施用第一級毒品，處有期徒刑壹年。
第一級毒品海洛因拾捌包（合計淨重貳佰陸拾肆點伍伍公克，包裝重貳拾肆點捌玖公
克）沒收銷燬之。
    事  實
一、甲○○於民國九十年因施用第二級毒品甲基安非他命案件，經本院以裁定送觀察
    、勒戒後，臺灣臺中看守所附設勒戒所評定無繼續施用毒品之傾向，由臺灣臺中
    地方法院檢察署檢察官於民國九十年三月二十二日以九十年度毒偵字第一三五０
    號為不起訴處分確定。其仍不知戒惕，竟基於施用第一級毒品海洛因之概括犯意
    ，自九十年十月中旬某日起至九十一年二月二十一日上午七、八時許止，連續在
    臺中市北屯區○○○街三二號五樓之六友人住處，以及在停放於臺中市區內之汽
    車上等處，將第一級毒品海洛因羼入香煙吸食之方式，施用第一級毒品海洛因多
    次。嗣於九十一年二月二十二日下午十時許，經警方持搜索票在臺中市○○○○
    街三二號五樓之六處查獲，並當場扣得其所有供施用之第一級毒品海洛因十八包
    （合計淨重二百六十四點五五公克，包裝重二十四點八九公克），以及第二級毒
    品大麻（煙草重十一點零七公克，包裝一點六七公克）、安非他命一大包（毛重
    約三百三十七點四公克，其所犯持有第二級毒品罪部分，另案由檢察官偵查中）
    。後經本院以九十一年度毒聲字第六０七號裁定送勒戒處所觀察、勒戒後，在臺
    灣臺中看守所附設勒戒處所觀察勒戒期間，經支援醫師評定結果為「有繼續施用
    毒品傾向」，再經本院以九十一年度毒聲字第九四六號裁定送強制戒治一年。
二、案經臺中縣警察局霧峰分局報請臺灣臺中地方法院檢察署檢察官偵查起訴。
    理  由
一、訊據被告甲○○對其於右揭時地連續施用第一級毒品海洛因之事實，業據其於本
    院審理時坦承不諱，並有第一級毒品海洛因十八包扣案可資佐證，又該十八包海
    洛因，合計淨重二百六十四點五五公克，包裝重二十四點八九公克等情，有法務
    部調查局調科壹字第一二００一一三九０號鑑定通知書一份在卷可稽。被告經警
    查獲後，其尿液經送檢驗之結果，驗有鴉片類之陽性反應，有中山醫學大學附設
    醫院檢驗科九十一年二月二十三日檢驗報告一紙存卷可證，而海洛因施用入人體
    後水解還原成嗎啡，再循嗎啡之代謝方式排出體外，已據行政院衛生署藥物食品
    檢驗局（八一）藥檢壹字第００六四三一號函說明綦詳。再被告於九十年因施用
    第二級毒品甲基安非他命案件，經本院以裁定送觀察、勒戒後，臺灣臺中看守所
    附設勒戒所評定無繼續施用毒品之傾向，由臺灣臺中地方法院檢察署檢察官於九
    十年三月二十二日以九十年度毒偵字第一三五０號為不起訴處分確定之事實，有
    臺灣高等法院被告全國前案紀錄表及臺灣臺中地方法院檢察署刑案資料查註紀錄
    表各一份在卷可稽。又其於五年後再犯毒品危害防制條例第十條第一項之施用第
    一級毒品罪，經本院以九十一年度毒聲字第六０七號裁定送勒戒處所觀察、勒戒
    後，在臺灣臺中看守所附設勒戒處所觀察勒戒期間，經支援醫師評定結果為「有
    繼續施用毒品傾向」，再經本院以九十一年度毒聲字第九四六號裁定送強制戒治
    一年等情，有本院上開裁定及臺灣臺中看守所九十一年三月六日中所正總字第０
    九一００００六二四號函其所附之「有無繼續施用毒品傾向證明書」各一份附卷
    可參。綜上，被告自白與事實相符，其二犯施用第一級毒品海洛因之犯行，事證
    明確，洵堪認定。
二、核被告所為，係犯毒品危害防制條例第十條第一項之施用第一級毒品海洛因罪。
    被告先後多次施用海洛因之行為，時間緊密，所犯構成要件相同，顯係基於概括
    之犯意反覆為之，應依連續犯之規定論以一罪。再被告施用毒品海洛因前之連續
    持有毒品海洛因行為，本應以連續持有論，惟持有後進而施用，其持有之低度行
    為應被施用之高度行為所吸收，故不再另論其持有第一級毒品罪。公訴意旨就被
    告自九十年十月中旬某日起至九十一年二月二十一日上午七、八時許該次施用毒
    品前之連續施用第一次毒品之犯行，漏未起訴，惟本院認此部分與公訴人起訴經
    判決有罪部分有連續犯之裁判上一罪之關係存在，依審判不可分原則，本院自得
    加以審理。爰審酌被告施用第一級毒品，經觀察勒戒後，仍不知戒惕，仍一再連
    續施用毒品長達四月有餘，無視於毒品對於自身健康之戕害及國家對於杜絕毒品
    犯罪之禁令，不知戒除惡習，惡性非輕，然念及被告於本院審理期間坦承犯行，
    態度良好，其施用毒品海洛因並無危害他人，本之施用毒品者均有相當程度之成
    癮性及心理依賴，其犯罪心態與一般刑事犯罪之本質並不相同，容應以「病人」
    之角度為考量，並側重適當之醫學治療及心理矯治為宜，且被告經施以長時間之
    強制戒治，固屬保安處分之一種，然既與其所應受之刑罰，同係限制人身自由，
    揆諸比例原則，應予適當量刑等一切情狀，量處如主文所示之刑，以資懲儆。又
    扣案之海洛因十八包（淨重二六四點五五公克，包裝重二十四點八九公克）為查
    獲之毒品，依毒品危害防制條例第十八條第一項前段之規定，宣告沒收銷燬之。
三、被告於本院審理時供稱：伊自九十年十一月上旬某日起開始吸食大麻，吸至九十
    一年二月十日左右，都是停放在臺中市區內之汽車上吸食，是將大麻與一般的煙
    草混合吸食等語，並有第二級毒品大麻（煙草重十一點零七公克，包裝一點六七
    公克）扣案足佐，被告此部分涉有施用第二級毒品罪嫌，應由公訴人另案偵查，
    併予敘明。
據上論斷，應依刑事訴訟法第二百九十九條第一項前段，毒品危害防制條例第十條第
一項、第十八條第一項前段、第二十條第三項前段，刑法第十一條前段、第五十六條
，判決如主文。
本案經檢察官吳祚延到庭執行職務
中      華      民      國      九十一      年      八      月  廿二    日
                                臺灣臺中地方法院刑事第四庭
                                        法  官  楊  真  明
右正本證明與原本無異。
如不服本判決，應於送達後十日內向本院提出上訴狀（須附繕本），上訴於臺灣高等
法院臺中分院。
                                        書記官
中      華      民      國      九十一      年      八      月  廿二    日
附錄本判決論罪科刑法條
毒品危害防制條例第十條第一項：
  施用第一級毒品者，處六月以上五年以下有期徒刑。
